臺灣高等法院刑事裁定　　　　　　　　　　　　　　九十三年度毒抗字第三五○號
　　抗　告　人
　　即　被　告　甲○○
右抗告人因違反毒品危害防制條例案件，不服臺灣士林地方法院九十三年度毒聲字第
三○八號，中華民國九十三年七月七日裁定，提起抗告，本院裁定如左：
    主  文
抗告駁回。
    理  由
一、本件檢察官聲請意旨略以：被告甲○○於九十三年一月底起至六月九日止，連續
    施用第一級毒品海洛因，經原審裁定令被告入台灣士林看守所附設勒戒處所觀察
    、勒戒後，認有繼續施用毒品之傾向，有該所九十三年六月三十日士所衛字第○
    九三六一○○一四六號函送之有無繼續施用毒品傾向證明書及評估標準紀錄表附
    卷可稽，爰依毒品危害防制條例第二十條第二項之規定，聲請裁定令入戒治處所
    施以強制戒治等語。
二、原裁定以：依檢察官檢送卷證（九十三年毒偵字第七一九號），被告經原審裁定
    品危害防制條例第二十條第二項之規定，裁定令被告入戒治處所施以強制戒治，
    經核並無違誤。
三、被告抗告意旨以：原裁定認被告應施以強制戒治，無非以臺灣士林看守所附設勒
    戒所九十三年六月三十日士所衛字第○九三六一○○一四六號函送之有無繼續施
    用毒品傾向證明書及評估標準紀錄表各一份為據，認被告有施用毒品傾向。雖被
    告前有三次違反肅清煙毒條例前科，然被告本次施用第一級毒品犯行，係於毒品
    危害防制條例九十三年公布施行後初犯。且被告於庭訊時係主動向檢察官請求觀
    察、勒戒，足證被告確有戒除施用毒品惡習之決心；被告復於觀察、勒戒期間，
    遵守相關規定，作息正常並深切反省，益見被告當無施用毒品之傾向。原裁定僅
    依臺灣士林看守所附設勒戒所出具之有無繼續施用毒品傾向證明書及評估標準紀
    錄表，即逕認被告有施用毒品傾向，顯有違誤。爰依法提起抗告，請求撤銷原裁
    定。
四、經查：被告雖於觀察、勒戒中，當係遵守勒戒所之規定，然臺灣士林看守所附設
    勒戒所出具之「有無繼續施用毒品傾向證明書」及「有無繼續施用毒品傾向評估
    標準紀錄表」，該證明書及紀錄表係以被告之毒品相關司法紀錄、其他犯罪相關
    紀錄、戒斷症狀、多重藥物使用、注射使用、使用期間、社會功能等項目加以評
    估後，認定被告有繼續施用毒品傾向，而非以被告在監執行時是否遵守所方規定
    、作息是否正常、是否反省及是否願意接受觀察、勒戒等情狀加以認定被告有無
    繼續施用毒品傾向。況縱令被告僅係於毒品危害防制條例九十三年公布施行後初
    犯本次施用第一級毒品犯行，惟被告多次違反肅清煙毒條例前科，有本院被告全
    國前案紀錄表在卷可稽，足見被告確曾有多次施用毒品犯行，則被告縱係於毒品
    危害防制條例公布施行後初犯本件犯行，亦無解於被告曾有多次施用毒品之犯行
    ，因而被告縱係自願接受觀察、勒戒，並於觀察、勒戒期間遵守所方規定、作息
    正常且有反省，均與是否有施用毒品傾向並無關聯，原裁定依上開證明書及紀錄
    表，裁定令被告入強制處所施以強制戒治，自屬有據。足見被告抗告，為無理由
    ，應予駁回。
據上論斷，應依刑事訴訟法第四百十二條，裁定如主文。
中　　　華　　　民　　　國　　九十三　　年　　　九　　　月　　二十七　　日
                                臺灣高等法院刑事第十二庭
                                    審判長法　官  劉  景  星
                                    　　　法　官  陳  博  志
                                    　　　法　官  黃  金  富
右正本證明與原本無異。
不得再抗告。
                                          書記官  江  采  廷
中　　　華　　　民　　　國　　九十三　　年　　　九　　　月　　二十七　　日
